# 购房中介费应计入固定资产原值吗？

提问人：一云 时间：2018-04-08 11:03:05
陈老师您好：某企业委托房产中介购买房产一处，发生中介费 20 万，这部分费用可以计入房产原值吗？
多谢！

回答人：chenyiwei
建议考虑： 1 、该中介费发生的必要性，即如果不发生该中介费，是否就无法购得该房屋； 2 、中介费的支付条件，是否以成功购得该房屋为支付前提。

提问人：青涩橄榄 时间：2018-07-23 10:22:53
陈版您好，购房合同中约定的公共维修基金，是否可以计入房产原值？另外，企业以享受购房优惠为前提，加入某园区企业俱乐部。
其可享受交纳会费同等金额的购房款优惠。该会费是否视同购房款一部分，计入房产原值？

回答人：chenyiwei
1 、公共维修基金可以计入房产原值。 2 、要证明：（ 1 ）优惠购房是该会员资格的唯一用途，也是企业加入该会员的唯一目的； 2 、会员资格费小于可节省的购房款，并且企业确实以该方式从中受益。